【裁判字號】    89,交易,71
【裁判日期】    900308
【裁判案由】    過失傷害
【裁判全文】
臺灣屏東地方法院刑事判決                          八十九年度交易字第七一號
    公  訴  人  臺灣屏東地方法院檢察署檢察官
    被      告  乙○○
    選任辯護人  吳賢明
                許乃丹
右列被告因過失傷害案件，經檢察官提起公訴（八十八年度偵字第七四五三號），本
院判決如左：
    主  文
乙○○因過失傷害人致重傷，累犯，處有期徒刑參月，如易科罰金，以佰元折算壹
日。
    事  實
一、周鍾明曾因違反肅清煙毒條例罪，經法院判處有期徒刑四年，甫於八十七年六月
    二十五日執行完畢，詎不知悔改，於民國 (下同 )八十九年五月十一日二十三時
    二十五分許，駕駛車號Ｎ九－－六九００號自小客車，沿屏東縣新埤鄉○○村○
    ○路由建功村往新埤方向東向西行駛，途經該路段建功五號高桿前，欲靠路邊停
    車時，適甲○乘騎未懸掛車號之重型機車沿上開路段在周鍾明自小客車之後方同
    向行駛；周鍾明原應注意兩車併行之間隔，並隨時採取必要之安全措施，且依當
    時客觀情狀，並無不能注意之情事，竟疏於注意，逕往右邊停靠，致甲○閃煞不
    及，機車車身撞及周鍾明所駕駛之自小客車，造成甲○人車倒地，致甲○受有腦
    出血、雙腿骨折，右下肢因傷重而於同年十月四日手術截肢。
二、案經甲○訴請屏東縣警察局潮州分局報請臺灣屏東地方法院檢察署檢察官偵查起
    訴。
    理  由
一、訊據被告乙○○固坦承與甲○發生車禍致甲○於重傷，惟否認涉有右揭犯行，辯
    稱係甲○自後追撞他的車。惟按汽車行駛時駕駛人應注意兩車併行之間隔，並隨
    時採取必要之安全措施，道路交通安全規則第九十四條第三項訂有明文。而被告
    亦自承：車欲停靠路邊前，並無看到甲○騎機車自後駛來 (見偵查卷第十頁背面
    ) ，足見被告並未注意兩車併行之間隔，並隨時採取必要的安全措施，此項看法
    核與台灣省車輛行車事故覆議鑑定委員會之認定相符，有該會函文在卷供參。此
    外復有告訴人甲○指訴，並有道路交通事故調查報告表、現場及車損照片在卷可
    稽，被告顯係未注意車後狀況及兩車併行間隔逕即偏右行駛，方致本件車禍，其
    有過失，己甚明確。而告訴人因此車禍受有腦出血、雙腿骨折，右下肢因傷重而
    於同年十月四日手術截肢，顯己達刑法第十條第四項第六款所稱之於身體或健康
    有難治之重傷害標準，有枋寮、東港安泰醫院函在卷可佐。又被害人受有重傷害
    與被告之過失行為間有相當因果關係，事證明確，被告過失重傷害之犯行可堪認
    定。雖其後告訴人於八十九年十一月二十三日死亡，惟告訴人家屬與被告均同意
    此死亡結果並非此車禍造成，復查無其他證據足以證明告訴人死亡與被告之過失
    有因果關係，故被告毋須承擔過失致死罪責。
二、被告乙○○駕車肇事，致告訴人受重傷害，核其所為，係犯刑法第二百八十四條
    第一項後段之因過失致重傷罪。另被告於肇事時，即以警方勤務電話報案，並送
    告訴人就醫，再向趕往員警自稱係肇事者，接受偵訊，業經承辦警員丙○○供述
    明確。應認被告當時處置己符合自首要件，應依法減輕其刑。審酌被告前開過失
    之程度，已與告訴人家屬達成和解，及告訴人受傷情形等一切情狀，爰量處如主
    文所示之刑。又刑法第四十一條第一項業於九十年一月十日修正公布，同年月十
    二日生效，其修正後規定為：「犯最重本刑為五年以下有期徒刑之刑之罪，而受
    六個月以下有期徒刑或拘役之宣告者，因身體、教育、職業、家庭之關係或其他
    正當事由，執行顯有困難者，得以一元以上三元以下折算一日，易科罰金。但確
    因不執行所宣告之刑，難收矯正之效，或難以維持法秩序者，不在此限。」足見
    其得宣告易科罰金之範圍，較修正前之舊法為廣，是依刑法第二條第一項前段規
    定，本件自應適用裁判時之法律即修正後之刑法第四十一條第一項規定宣告易科
    罰金之折算標準，附此敘明。被告周鍾明曾因違反肅清煙毒條例罪，經法院判處
    有期徒刑四年，甫於八十七年六月二十五日執行完畢，有台灣屏東地方法院檢察
    署刑案資料查註紀錄表乙紙在卷可按，五年之內再犯有期徒刑以上刑之本罪，為
    累犯，應加重其刑。
據上論斷，應依刑事訴訟法第二百九十九條第一項前段，刑法二百八十四條第一項後
段、第六十二條前段、第四十七條、第二條第一項前段、第四十一條第一項，罰金罰
鍰提高標準條例第一條前段、第二條，判決如主文。
中      華      民      國      九十      年      三      月      八    日
                                     臺灣屏東地方法院刑事第二庭
                                          法  官    蔡虔霖
右正本證明與原本無異。
對於本判決如有不服應於收受送達後十日內向本院提出上訴書狀上訴於台灣高等法院
高雄分院並按他造當事人之人數附具繕本。
                                          書記官   謝天祥
中      華      民      國      九十      年      三      月      八    日
附錄本判決論罪之法條：
中華民國刑法第二百八十四條第一項：
因過失傷害人者，處六月以下有期徒刑、拘役或五百元以下罰金，致重傷者，處一年
以下有期徒刑、拘役或五百元以下罰金。


司法院資訊處製作；財團法人民間司法改革基金會備份。
